# 请教陈版： VIE 与非 VIE 之间划转子公司股权的会计处理

提问人：fyc262 时间：2021-06-15 17:55:58
境外上市公司甲公司在国内有WOFE公司A以及VIE公司B，C是A的全资子公司。因业务需求，A公司将C无偿转让给B公司，转让时C净资产为负数。求教陈版，A,B,C公司以及合并报表分别应该怎么做账？

回答人：chenyiwei
B的个别报表和合并报表按同一控制下合并处理。
A公司，因为该事项属于其控制范围内的重组，所以A应按照其对C的长期股权投资账面价值，借：长期股权投资——B，贷：长期股权投资——C。该事项对A的合并报表无影响。